臺灣高等法院刑事判決　　　　　　　　　　　　　　九十年度上訴字第三七七號
　　上　訴　人　臺灣板橋地方法院檢察署檢察官
　　被　　　告　己○○○
　　　　　　　（即薛惠月）
　　選任辯護人　姜禮增
　　被　　　告　乙○○
右上訴人因被告偽造文書等案件，不服臺灣板橋地方法院九十年度訴字第二十號，中
華民國九十年八月三十一日第一審判決（起訴案號：臺灣板橋地方法院檢察署八十八
年度偵字第二六一七三號），提起上訴，本院判決如左：
    主      文
原判決撤銷。
己○○○連續意圖為自己不法之所有，以詐術使人將本人之物交付，處有期徒刑壹年
肆月。
乙○○意圖為自己不法之所有，以詐術使人將本人之物交付，處有期徒刑柒月。
    事      實
一、己○○○（即薛惠月）見其妹庚○○手頭方便，乃邀之參加訴外人吳秋月、戊○○○、施秀英所招集如附表所示之民間互助會。因庚○○與會首或不甚認識，或
    素不相識，每月活會會錢委請己○○○轉交處理。己○○○見庚○○意在儲蓄拿
    尾會會錢，遂利用庚○○與會首互不碰頭之機會，萌不法所有之意圖，基於概括
    之犯意，就吳秋月名義之互助會，於民國八十六年間，以庚○○需用錢為由，向
    吳秋月詐稱庚○○有意標會，卒以不詳金額之標息得標，致吳秋月及庚○○陷於
    錯誤，吳秋月將死會會款及其他活會會款交予己○○○，庚○○則仍按月繳納活
    會會錢。八十六年底，會首吳秋月因會員倒會，眾人搶標，吳秋月為維持運作，
    與會員達成協議，自八十七年起，以抽籤方式，安排得標會員，己○○○於八十
    七年六月、七月利用吳秋月誤以為其將轉交得標會款予庚○○，兩度收受吳秋月
    交來之會款，挪為己用，並利用庚○○之不知情，照常收取庚○○所交之活會會
    款。就戊○○○名義之互助會，於八十六年、八十七年間以同一之手法，以不詳
    數額之標息偷標乙次，致戊○○○與庚○○不疑有誤，戊○○○將得標會款交付
    己○○○，庚○○亦仍按月繳付活會會錢。就施秀英名義之互助會，己○○○於
    八十六年間，以相同之手段，偷標庚○○之會，致施秀英、庚○○亦陷於錯誤，
    分別交付相關會款或每月活會會錢。嗣庚○○於八十七年七月間查覺上情，始知
    受騙，找己○○○理論，兩人於八十七年八月二十三日簽立計算書，己○○○承
    諾願償還會錢新台幣（下同）四百五十七萬九千一百元。
二、乙○○係己○○○之男友，因而認識庚○○，見庚○○手頭寬鬆，竟萌不法所有
    之念，於八十六年九月間，以其子涉有刑事糾紛，亟與對方和解為幌子，向庚○○詐騙六十萬元，虛稱三個月歸還，庚○○不知有詐，遂自其配偶甲○○銀行帳
    戶，領取現金，於同年月十一日，如數交付。迨清償期屆至，乙○○未予清償，
    迭經催討，乙○○分文未付，庚○○夫妻始知上當。
三、案經庚○○、甲○○提出告訴，由臺灣板橋地方法院檢察署檢察官偵查起訴。
    理      由
一、關於被告己○○○部分：
  (一)被告己○○○（更名前為薛惠月）矢口否認有偷標互助會及詐欺取財犯行，辯稱
    ：告訴人庚○○的互助會，全權委託其處理，伊自有權標會，無偷標、冒標可言
    ，且標會之時，伊以黃太太名義，沒有使用告訴人名字，袛要在尾會交付末會會
    款予庚○○即可，中途伊以自己名義標會，不構成詐欺罪云云。
  (二)經查：
    1.被告己○○○邀約告訴人庚○○參加附表所示之民間互助會，其中吳秋月會首
      部分，庚○○以其本人名義參加三會，其中戊○○○、施秀英會首部分，庚○○以其本人名義，分別參加二會、一會，被告己○○○則以薛惠月名義各參加
      一會，此情業據己○○○、庚○○分別陳明在卷，復有互助會單影本附卷可稽
      。
    2.會首吳秋月及施秀英之互助會，不論是己○○○名義，抑或是庚○○名義，俱
      已由己○○○標走，並領取得標會款，業經證人吳秋月、施秀英結證屬實。會
      首戊○○○之互助會，己○○○自承：「戊○○○那分，我標了二會，其中一
      會是我的。」（一審卷第二十八頁），而本院向清理戊○○○債務之律陽法律
      事務所，查詢結果，該所來函表示：「己○○○占三會，分別為二會死會及一
      會活會」（本院卷第一六三頁），則己○○○標下庚○○名義之互助會，至少
      有一會。依此計算，庚○○所參加之互助會，總共有六個，己○○○至少標下
      其中五個。庚○○以其全部六個會遭冒標為由，申告己○○○涉嫌詐欺、偽造
      文書，檢察官於八十九年一月十四日第二次開庭調查，先傳訊雙方之姐妹壬○○作證，壬○○證稱：「會頭跟庚○○說，會已被己○○○標走了」，檢察官
      乃問以：「你有無冒標庚○○之會？」己○○○猶答稱：「沒有，他（她）還
      是活會。」（偵卷第四十四頁反面），指庚○○名義之互助會仍未遭標走，其
      掩飾真相，意圖脫罪之情，至為明顯。苟己○○○無偷標行為，當不致如此。
    3.證人即會首吳秋月，於偵查中指證：「（我）在召會時，己○○○就講清楚，
      說庚○○之會有三個，己○○○自己一個，所以我才把他們名義分開來寫，薛
      惠月一個、庚○○三個。」、「薛來富在標庚○○的會時，他說是庚○○本人
      要標。」、「他說他妹妹在國外做生意要用錢，把會標了以後要到國外。」
      （偵查卷第四十八頁反面、第四十九頁正面）；證人即會首施秀英，亦證述：
      「在我起會時，薛惠月本人來，在入會時有說他本人及他妹妹各一會，我在標
      單上就寫上他們各自的名字，薛惠月本名之會在八十六年元月標走，庚○○的
      會隔沒多久也標走了。」、「（問：薛來富來標會時有無講說庚○○要標？）
      有，跟我講妹妹要用錢。作何用途（我）沒有問。」（偵查卷第四十八頁反面
      、第四十九頁正面）。被告己○○○未經庚○○同意，假冒庚○○需要用錢為
      由，參加標會，一面將所得會款挪為己用，一面收取庚○○之活會會款，自屬
      施用詐術，騙取金錢。
    4.己○○○之母辛○○，證稱：「甲○○有打電話來，說庚○○的會被己○○○
      標走，庚○○要跳樓。」（本院卷第五十二頁），壬○○證稱：「（己○○○
      、庚○○）在吵架時，薛來富有說，會已標走了，你要怎樣？我母親也曾打電
      話問她（己○○○）詳情，我母親也說，怎可那麼夭壽把會都標光光，那庚○○要怎麼辦，已死一個為何要再死一個去湊。」（本院卷第七十九頁）、「庚○○說要標會，講了幾次，薛來富均說標不到，庚○○就親自跟會頭問，會頭
      講，會已被薛來富標走了，於是兩人就到媽媽家去談，後來有拿（簽）一張字
      據。」（偵卷第四十三頁反面、第四十四頁）。辛○○、壬○○為己○○○之
      至親，分別指責薛來富「夭壽」及把會標光光要鬧人命之語，益證己○○○有
      盜標詐財之情事。
    5.己○○○與庚○○於八十七年八月二十三日，就本件互助會款（及借款）糾紛
      ，由己○○○之子丁○○執筆訂立計算書，己○○○允諾於八十八年到期償還
      會款，此有該計算書可以為證，證人丁○○亦證明其書寫此計算書無誤。己○○○復坦承：「因為庚○○要跟我結束（互助會）會期。」（偵查卷第四十四
      頁反面）等情。按附表所示之互助會，其尾會開標日期，分別為八十七年十二
      月十日、八十八年十月五日、八十八年一月十五日，而己○○○委任之廖振洲
      律師（現已合意解除），具狀表示：「戊○○○於八十七年十一月倒會。」（
      被證三，本院卷第一四０頁），其本人亦稱：「庚○○都是拿尾會。」（本院
      卷第五十七頁）。既然庚○○拿尾會會錢，會首當時尚未倒會，附表之互助會
      最末期又未屆至，何需雙方提前於八十七年八月二十三日協商償還事宜。本院
      探究其意，應係己○○○偷標，遭庚○○發覺，惟恐庚○○輕生，母親在旁加
      以指責，為平息糾紛，己○○○乃囑其大學畢業之子，執筆書寫計算書後，再
      由己○○○簽名、按指印。由此，益可見己○○○確有偷標騙財之舉。
    6.坊間互助會，有意理財者，或人際不廣，識人不多，不得其門而入，或本身工
      作繁忙，時間有限，無暇處理每一筆投資金錢，此際，其親朋好友遂代為出面
      ，邀約入會，代為投標或代繳會錢，屢見不。本件被告己○○○、庚○○為
      姐妹，庚○○與附表之會首，或不相識，或僅聞其人而已，己○○○則在傳統
      之中和市枋寮市場經商營業，此為雙方所不爭執，則己○○○邀庚○○參加附
      表之互助會，屬社會典型之一例。查己○○○屢稱：「這六會的會錢，都是庚○○開票給我，再由我轉交給會首。」、「三個會都是內標制，都是我告訴庚○○何人得標及標金多少。」、「我幫庚○○標得的錢，我都沒有交給她。
      因為慣例上，庚○○拿末會。」（一審卷第二十八頁）、「（問：你在原審供
      庚○○的會，全部由你處理，是何意？）（答：）活會會款由她交給我，我再
      轉給會首，沒有中間死會的情形，只有末會時由我收到會首的錢再交給她。」
      、「會首只認識我，庚○○她都是拿末會的錢。」、「我有標，但庚○○都是
      拿尾會。」（本院卷第四十九頁、第五十頁、第五十七頁）；證人壬○○證稱
      ：「薛來富邀庚○○入會，每月會錢薛來富跟他說了多少，庚○○就繳多少。
      」等情（偵查卷第四十三頁反面）。從上述供詞可知，己○○○所處理者，與
      坊間人士相同，僅僅告知庚○○每月標息為何，及應繳之活會會款數額，庚○○開立票據後，囑請己○○○轉交予會首而已，因庚○○財力佳，不缺錢，每
      每拿末會會錢，通常不會有中途參與投標之事。查附表之互助會，由庚○○、
      己○○○分別以自己名義入會，前已詳述，依理己○○○僅能標取自己名下之
      互助會，而依上所述，己○○○僅代為轉交活會會款及轉交尾會會錢，詎己○○○利用其與會首認識及庚○○從不中途標會之機會，誑稱庚○○缺錢，標下
      庚○○名義的活會，所得會錢供己使用，更足以證明其係蓄意詐財。己○○○
      所辯其有權處理庚○○互助會款，包括借名投標乙節，屬卸責之詞。
    7.綜上，被告己○○○詐財之犯行，堪以認定。
  (三)次查：本件犯罪時間：
    1.關於吳秋月互助會部分，依證人吳秋月證詞，「八十六年間，己○○○已經標
      走了二會，八十六年底，有用抽籤，在抽籤之前，己○○○已標了二會。」（
      一審卷第六十一、六十二頁），因己○○○自己有參加一會，而常人經濟能力
      困窘，先自己謀求辦法，再設法求救他人，本院認為己○○○先標下自己之會
      ，再偷標庚○○之互助會，較合乎事理。故吳秋月八十六年度互助會，己○○○僅偷標乙次。八十七年互助會，依臺灣板橋地方法院八十八年九月十六日八
      十八年板簡字第三八三號確定判決，認定為八十七年六月十日、七月十日投標
      （偵查卷第五十三頁），當時距標會時間較近，吳秋月記憶較清晰，應屬可採
      ，本院認定八十七年偷標二次，在同年六、七月。吳秋月於九十年三月十四日
      在第一審所證「八十七年三、四月標一會，六月再標一會」，係時間經過記憶
      模糊所致，本院不採之。
    2.關於戊○○○互助會部分，本院依其戶籍地送達傳票，遭「遷移」而退回，無
      法傳喚到庭說明。因己○○○於八十六年起，有偷標之行為，八十七年七月，
      為庚○○發現，本院乃認定其犯罪時間為八十六年、七年間。又己○○○參加
      有一會互助會，律揚律師事務所亦稱：「二會死會一會活會」，基於先合法自
      救再違法搞錢之同一理由，己○○○僅偷標乙會。至其委請之廖振洲律師，在
      本院提出被證三說明標下庚○○名義兩會，因其與事理有違，又與己○○○於
      原審所述僅標乙會之詞相悖，本院不予採信。
    3.關於施秀英互助會部分，據施秀英證稱：「這會早已結束，詳細日期忘了。薛
      惠月本名之會，在八十六年元月標走。庚○○的會，在隔沒多久也標走了。」
      （偵查卷第四十九頁）。兩會既相隔不久，第一會在八十六年一月標取，偷標
      第二會之時間，應在同一年度。
  (四)再查，有關吳秋月八十七年六月、七月之互助會款，係以抽籤方式，安排得標會
    員，業如前述，己○○○將之納入私囊，雖其具有侵占行為之外觀，然己○○○
    於八十六年間第一筆偷標，屬藉機詐財，八十七年當時，手頭不便，需款孔急，
    其本意在騙財使用，而刑法上實施詐欺行為之「詐術」，不以欺罔為限，如利用
    人之錯誤使其為財物之交付，亦屬之，本院認為己○○○意圖騙財，利用會首吳
    秋月認其會將有關會款轉交庚○○之錯誤，收受金錢，應屬詐欺之範疇，庶免刑
    罰過苛之譏，並符合己○○○之本意。
  (五)核被告己○○○所為，係犯刑法第三百三十九條第一項之詐欺取財罪。前後多次
    犯行，時間連接，方法類似，觸犯構成要件同一之罪名，顯係基於概括犯意反覆
    為之，應依連續犯規定論以一罪，並加重其刑。原審誤解己○○○有權處理會款
    之真意，致為其無罪之判決，難謂允當。檢察官上訴意旨，指摘原判決關於己○○○詐標互助會款部分，認事用法有誤，為有理由，應由本院將之撤銷改判。爰
    審酌被告己○○○與被害人庚○○為親姐妹，詐財之數目，犯罪之手法，犯後不
    知悔改，及其他情狀，量處有期徒刑一年四月，藉資儆懲。
  (六)公訴意旨另以：被告己○○○於八十六、七年間，在空白投標單上，填寫庚○○
    姓名及標息，冒庚○○之名投標，牽連觸犯刑法第二百十六條、第二百一十條行
    使偽造私文書之罪嫌；另於八十五年九月四日起至八十六年十月九日止，以其子
    開公司需用錢為由，與乙○○共同向甲○○、庚○○夫妻詐騙三百六十萬元，認
    己○○○連續犯詐欺取財之罪嫌云云。
  (七)經查：
    1.依通常情事，會首於開標之後，即將標單丟棄，因本件偷標時間，距今已有四
      、五年，庚○○與會首又不熟稔，致檢方及法院查無任何標單，證人吳秋月、
      施秀英亦結證原始標單未保留，不知當時如何投標，本件告訴人代理律師於言
      詞辯論庭，復當庭表示：「本件查無標單，無法證明偽造文書」，本院自不能
      以臆測之詞，推定己○○○有冒簽庚○○之名而偽造或行使偽造私文書之犯行
      。
    2.關於借款其中六十萬元部分，係由同案被告乙○○所借，業經乙○○陳明在卷
      ，告訴人甲○○、庚○○亦指控乙○○乙人詐借六十萬元（偵查卷第二十九頁
      、一審卷第二十九頁），被告己○○○自無犯罪行為可言。
    3.關於借款其中三百萬元部分，查己○○○與庚○○為親姐妹，不免有通財互助
      之情，據證人壬○○證稱：「薛來富說他週轉不靈，跟我借錢，時間在七、八
      年前，我借了三十萬元，媽媽借了五十萬元，庚○○給（借？）了幾百萬元，
      因我們是姐妹關係，就沒有寫字據。」（偵查卷第四十四頁），庚○○亦陳稱
      ：「因己○○○守寡，養三個小孩，經濟不好，她開口跟我借錢，說家裏有急
      事，兒子也要創業。所借的錢，都沒有還過，是因為媽媽告訴我說要多幫忙她
      。我是基於姐妹情誼，才一直借她。」（一審卷第一三五頁），是以，告訴人
      庚○○夫妻係受母親之叮嚀，基於姐妹之情誼，常年借款予己○○○，縱己○○○之子現在有的開公司，有的住在台北市○○○路，仍不能謂其施用詐術，
      與詐欺罪之構成要件不合。
    4.綜上，右述部分屬犯罪不能證明，檢察官上訴指己○○○另犯行使偽造私文書
      及詐欺罪，顯非有理由，因該部分與上述有罪科刑部分有裁判上一罪關係，本
      院不另為無罪判決之諭知。
  (八)告訴人及己○○○其餘證據方法，屬微末枝節事宜，與本件論斷之結果不生影響
    ，不一一論究。
二、關於被告乙○○部分：
  (一)被告乙○○坦承於八十六年九月十一日，向告訴人庚○○借款六十萬元，約定借
    期三個月，迄今尚未清償之事，然堅不承認有詐欺犯行，辯稱：當時因其孩子與
    人發生桃色糾紛，乃向庚○○告貸，因朋友倒閉虧欠，受其拖累，致一時無力償
    還，絕非蓄意行詐云云。
  (二)經查：
    1.被告乙○○以其兒子涉及刑事糾紛，急需六十萬元現金和解，向庚○○詐借六
      十萬元，此情業據庚○○於第一、二審各庭指詳不移，復有乙○○所簽立之收
      據及本票在卷可稽。
    2.乙○○當時如何開口，雙方說法不一。告訴人庚○○指乙○○以兒子涉及殺人
      ，與人和解，需支付六十萬元等語，乙○○則稱其子在外與人「瞎搞」，為擺
      平事端，需支付和解金六十萬元等語。姑不論何者所言為是，乙○○為解決其
      子所涉之糾紛，為擺平受害人，遂開口借錢，賠付和解金予受害人，則屬不爭
      之事實。按六十萬元，相當於一個普通中級公務人員一年多之薪水，數目非微
      ，被告乙○○如有給付和解金，其受領人之姓名、地址及相關之案號，必有跡
      可循，至少應與受害對方簽訂和解書、協議書或其他憑證，以杜免紛爭，避免
      受害人再為請求。然本院就此質問被告乙○○，乙○○竟答稱：「我無證據，
      也無和解書。」（本院卷第七十五頁），無法說明該六十萬元之流向。乙○○
      既無法說明六十萬元去向，所辯支付和解金乙節，應屬虛偽。其設詞借用六十
      萬元，自係施用詐術。
    3.本筆六十萬元，原約定三個月償還，即於八十六年十二月十一日清償，乙○○
      未遵期還款。越二年，庚○○提出本件告訴，歷經偵審各庭調查審理，迄九十
      一年三月二十一日本院言詞辯論期日，前後約四、五年，乙○○分文未償。其
      無意還錢，意圖賴債、蓄意騙財，至為明顯。
    4.雖乙○○辯以遭人倒帳，致無力清償。然查，乙○○原為台北客運司機，現為
      計程車司機，每月收入約三、四萬元，經其供承在卷。因其收入不豐，依照常
      理，如有數十萬元或上百萬元之金錢往來，必定留下相關憑據。本院訊問遭何
      人拖累，乙○○答稱：「我被同事倒了將近一、二百萬元，我沒有證據可證明
      。」或稱：「我轉投資，沒有證據」，亦未提出證據證明遭人牽連。
    5.綜上，薛惠月乙○○所辯，為諉責之詞，殊不足採。其詐欺犯行，堪以認定。
  (三)核被告乙○○所為，係犯刑法第三百三十九條第一項之詐欺取財罪。原審就此部
    分，認為犯罪不能證明，容有未洽，檢察官上訴，指摘該部分不當，為有理由，
    應由本院將原判決此部分撤銷改判。爰審酌乙○○有賭博前科，犯罪之方法，所
    詐得之金錢，犯後否認之態度，及其他一切情狀，量處有期徒刑七月，以示懲戒
    。
  (四)公訴意旨另以：被告乙○○與被告己○○○，共同意圖為自己不法之所有，於八
    十六、八十七年間，推己○○○出面，由己○○○假冒庚○○之名，偽造會單，
    冒標庚○○名下的互助會款，並於八十五年九月四日起至八十六年十月六日止，
    以兩人孩子需用錢為由，向告訴人甲○○、庚○○共詐騙三百萬元。因認被告乙○○有連續犯刑法第三百三十九條第一項詐欺取財及刑法第二百十六條、第二百
    一十條行使偽造私文書之罪嫌。
  (五)經查：
    1.庚○○名義之互助會，均係被告己○○○應邀入會並出面投標，此業經證人即
      會首吳秋月、施秀英證述明確，復經己○○○坦承無訛，告訴人庚○○對此復
      不爭執。職是，冒標互助會款者，為己○○○，非被告乙○○。雖會首吳秋月
      於偵查中指證：「庚○○三個會均是被告（指己○○○）標走，如果有遲延，
      她就叫乙○○恐嚇我，說如不繳出來，要讓我斷手斷腳。」在原審證稱：「乙○○有陪己○○○向我要會錢」，然查，庚○○與各會首俱不熟悉，其活會會
      款一向由己○○○轉交處理，經告訴人庚○○陳明在卷，而乙○○為己○○○
      之親密男友，亦經證人壬○○證明屬實，因會首依民間習慣應於開標三天內交
      付會款予得標會員，庚○○與會首又不熟悉，則乙○○陪同己○○○拿取標得
      之會款，甚至或登門恐嚇會首交付得標之會錢，其目的，在要求會首吳秋月給
      付應支付之金錢，主觀上自欠缺意圖為自己或己○○○不法之意圖。茲乙○○
      既未參與冒標行為，亦乏不法所有之意圖，即不能論以共同偽造標單詐取互助
      會款。至乙○○涉及恐嚇安全部分，檢察官未予起訴，依法本院不能加以審究
      。
    2.告訴人甲○○自承：「三百萬元是己○○○借的，六十萬元是乙○○借的。」
      （偵查卷第二十九頁），告訴人庚○○陳稱：「乙○○在八十六年九月，向我
      借款六十萬元，有簽本票。：：：其餘三百萬元，是己○○○打電話來借錢，
      乙○○有時會幫忙來拿錢，沒有留下任何單據。」（一審卷第二十九頁），明
      白指出有關三百萬元部分，係己○○○所借，基於雙方為姐妹關係，所以沒有
      書立任何憑據，與乙○○個人所借六十萬元，立有本票、收據，兩者處理方式
      ，不相同。證人壬○○於本院證稱：「三百萬元是薛來富借的。我姐姐（己○○○）說他（乙○○）借的六十萬元，也都寫下去，告證六結算書才寫三百
      六十萬元。」（本院卷第七十七頁）。己○○○之子丙○○亦證述：「應該是
      如此沒錯。」（本院卷第七十七頁）。是以，關於借款三百萬元，其借用人為
      己○○○，並非被告乙○○，縱乙○○出面拿取部分借款，或使用其中一部分
      金額，仍不影響己○○○為借用人之角色。如前所述，己○○○與庚○○間有
      關三百萬元之借貸，屬民事糾紛，己○○○不構成詐欺罪，乙○○尤無詐財之
      可言。
    3.據上，檢察官就右開兩部分，一併提起上訴，指乙○○有連續詐欺取財及偽造
      文書之犯行，其上訴為無理由。乙○○被訴右二部分，與前述論罪科刑部分，
      有連續或方法結果關係，依審判不可分法則，本院不另為無罪判決之諭知。
三、據上論結，應依刑事訴訟法第三百六十九條第一項前段、第三百六十四條、第二
    百九十九條第一項前段、刑法第五十六條、第三百三十九條第一項、罰金罰鍰提
    高標準條例第一條前段，判決如主文。
本案經檢察官謝英民到庭執行職務。
中      華      民      國    九十一    年      四      月      一      日
                              臺灣高等法院刑事第五庭
                                  審判長法  官  曾  德  水
                                        法  官  趙  功  恆
                                        法  官  蘇  素  娥
附表：
┌─┬────┬────┬───┬────────┬────┬─────┬─────┐
│編│會首姓名│會員人數│每會  │會            期│開標時間│告訴人薛美│被告黃薛來│
│號│        │        │金額  │                │        │月參加會數│富參加會數│
├─┼────┼────┼───┼────────┼────┼─────┼─────┤
│一│吳秋月  │六十七名│一萬元│自八十三年三月十│每月十日│３        │１        │
│  │        │（含會首│      │日起至八十七年十│        │          │          │
│  │        │）      │      │二月十日止      │        │          │          │
├─┼────┼────┼───┼────────┼────┼─────┼─────┤
│二│戊○○○│六十七名│二萬元│自八十四年四月五│每月五日│２        │１        │
│  │        │（含會首│      │日起至八十八年十│        │          │          │
│  │        │）      │      │月五日止        │        │          │          │
├─┼────┼────┼───┼────────┼────┼─────┼─────┤
│三│施秀英  │五十七名│二萬元│自八十四年四月十│每月十五│１        │１        │
│  │        │（含會首│      │五日起至八十八年│日      │          │          │
│  │        │）      │      │一月十五日止    │        │          │          │
└─┴────┴────┴───┴────────┴────┴─────┴─────┘
右正本證明與原本無異。
檢察官如不服本判決應於收受送達後十日內向本院提出上訴書狀，其未敘述上訴之理
由者並得於提起上訴後十日內向本院補提理由書（均須按他造當事人之人數附繕本）
。
被告不得上訴。
                                        書記官  李  明  昇
中      華      民      國    九十一    年      四      月      三      日
附錄：本案論罪科刑法條全文
刑法第三百三十九條第一項：
意圖為自己或第三人不法之所有，以詐術使人將本人或第三人之物交付者，處五年以
下有期徒刑、拘役或科或併科一千元以下罰金。
